臺灣高等法院臺南分院民事判決
110年度上易字第218號
上  訴  人  楊明澄  
            吳雅貞  
共      同
訴訟代理人  王聖傑律師
            陳柏任律師 
被 上訴 人  李筱翊  
訴訟代理人  吳炳輝律師
上列當事人間請求損害賠償事件，上訴人對於中華民國110年6月
4日臺灣臺南地方法院109年度訴字第1823號第一審判決提起上訴
，本院於110年12月22日言詞辯論終結，判決如下：
    主  文
上訴駁回。
第二審訴訟費用由上訴人連帶負擔。
    事實及理由
一、被上訴人主張：被上訴人與上訴人乙○○於民國105年5月28日
    結婚，婚姻關係現仍存續中，上訴人甲○○明知被上訴人與乙
    ○○仍存有夫妻關係，竟與乙○○交往並發展婚外情，上訴人二
    人自109年8月下旬起即每日密集通話及視訊，且於109年8月
    31日至同年9月3日更一起駕車出遊同住4天3夜，又於同年9
    月12日一同出遊。被上訴人與乙○○嗣於同年9月24日協議分
    居，於分居期間，上訴人二人更於同年9月30日穿著情侶裝
    於臺南市新營區之賣場內一同用餐、購物，復於同年12月19
    日至彩藝刺青店進行情侶刺青，互相將彼此之名字紋於身上
    ，現則直接同居於乙○○位於臺南市○○區○○之租屋處，其二人
    前揭行為已逾越一般社會男女正常交往，不法侵害被上訴人
    之配偶權而情節重大，致被上訴人受創心痛不已，應連帶賠
    償被上訴人精神慰撫金新臺幣（下同）80萬元等情。爰依民
    法第184條第1項後段、第185條第1項前段、第195條第3項準
    用同條第1項之規定，求為命上訴人連帶給付80萬元並加計
    自起訴狀繕本送達翌日起算之法定遲延利息之判決（被上訴
    人於原審請求上訴人連帶給付200萬元本息，原審為被上訴
    人一部勝訴、一部敗訴之判決；上訴人就其敗訴部分即原審
    判命其連帶給付80萬元本息部分聲明不服，提起上訴；被上
    訴人就其敗訴部分，未據聲明不服，不予贅述）。並答辯聲
    明：上訴駁回。
二、上訴人則以：被上訴人所提原審卷一第43至117頁所示上訴
    人乙○○手機內LINE對話紀錄截圖之證據（下稱系爭LINE紀錄
    ），係未經乙○○同意擅自翻拍其手機內資訊而取得，顯已侵
    害乙○○之隱私權，屬不法取證之證據而無證據能力，且該證
    據亦無法證明乙○○通訊聊天之對象為上訴人甲○○。又被上訴
    人所提之證據，並無法證明上訴人曾一同出遊並住宿，縱認
    上訴人二人曾一同出遊，惟現今社會男女一同單獨出遊乃為
    常態，無法據以認定上訴人二人有任何侵害被上訴人配偶權
    之情事。再被上訴人所提供彩藝刺青店之照片，並無顯示刺
    青人士之臉部特徵，無法辨認該等人士即為上訴人。另被上
    訴人所提影像畫面模糊，無法認定畫面中之男女即為上訴人
    二人，且上開影像至多僅能顯示該名女子有拜訪乙○○之租屋
    處，無法據以認定上訴人二人有同居之事實，亦無法認上開
    行為有逾越男女正常交往，而有侵害被上訴人配偶權之情形
    。再者，縱認上訴人二人之互動已逾越一般社會男女交往，
    惟被上訴人請求之精神慰撫金亦屬過高等語，資為抗辯。並
    均上訴聲明：㈠原判決關於命上訴人連帶給付80萬元本息，
    及該部分假執行之宣告，暨訴訟費用之裁判均廢棄。㈡上開
    廢棄部分，被上訴人在第一審之訴及其假執行之聲請均駁回
    。
三、兩造不爭執事項：
  ㈠被上訴人與上訴人乙○○於105年5月28日結婚，育有一子（106
    年10月生），雙方於109年9月24日簽署分居協議書，並開始
    分居迄今。
  ㈡被上訴人與上訴人乙○○現婚姻關係仍存續中，上訴人乙○○於1
    09年間對被上訴人提起離婚訴訟，現經原審法院以109年度
    司家調字第985號（110年度婚字第174號）離婚事件審理中
    。
  ㈢上訴人對於被上訴人所提原審卷一第119至257頁LINE訊息、
    原審卷一第509至563頁（原證7-1至原證15）之證據能力及
    形式上真正不爭執。
  ㈣原審起訴狀繕本係分別於109年11月13日、109年11月27日送
    達於上訴人乙○○、甲○○。
四、兩造爭執事項：　　
  ㈠被上訴人所提出系爭LINE紀錄有無證據能力？得否作為本案
    之證據？
  ㈡上訴人二人自109年8月下旬起至今，是否有逾越一般男女社
    交分際之不當交往行為，侵害被上訴人基於配偶關係之身分
    法益，破壞被上訴人婚姻共同生活之圓滿、安全及幸福，而
    情節重大？
  ㈢被上訴人依共同侵權行為法律關係，請求上訴人連帶給付慰
    撫金80萬元本息，有無理由？其請求金額是否過高？
五、本院之判斷：
  ㈠關於兩造爭執事項㈠部分：
  ⒈按訴訟權、婚姻配偶權之保障與隱私權之保護，兩者有發生
    衝突可能，如因侵害隱私權而取得或利用之證據，或以不法
    方式取得或利用之證據，法院應否以欠缺證據能力，予以排
    除時，考量在民事訴訟程序，對立之兩造立於公平地位，於
    法院面前為權利之主張與防禦，證據之取得與提出，並無不
    對等情事，是於證據能力之審查密度，應採較寬鬆標準，非
    有重大不法情事，不宜任意以證據能力欠缺為由，為證據排
    除法則之援用。再者，衡諸婚姻與家庭為社會形成與發展之
    基礎，受憲法制度性保障，婚姻制度植基於人格自由，具有
    維護人倫秩序、男女平等、養育子女等社會性功能，而斟酌
    社會現實情況，妨害他人婚姻權益之不法行為，常以隱秘方
    式為之，並因隱私權受保護之故，被害人舉證極度不易，當
    不法行為人之隱私權與被害人之訴訟權、婚姻配偶權發生衝
    突時，兩者間應為一定程度之調整，因此，以侵害隱私權之
    方式而取得或利用之證據排除方面，應視證據之取得或利用
    ，是否符合比例原則而為法益之權衡。
　⒉上訴人抗辯：被上訴人擅自解鎖並私自翻拍上訴人乙○○手機
    畫面，係以侵害隱私權之方式取得系爭LINE紀錄，該證據應
    無證據能力等語；雖經被上訴人自承其係自上訴人乙○○之手
    機自行翻拍照片而取得系爭LINE紀錄，惟否認其有擅自解鎖
    之行為（見本院卷第129至130頁）。經查：
　⑴觀諸被上訴人於109年8月31日以LINE通訊方式，就上訴人二
    人間是否有不當交往之情質疑乙○○，並希望乙○○忠於婚姻、
    不願意放手讓乙○○走時，乙○○僅表示：「那你就不要看我的
    手機不要管我在幹嘛」等語，而被上訴人則回稱：「我沒看
    我會知道你和她還有聯絡嗎」等語（見原審卷第125頁）；
    又被上訴人嗣於109年9月13日以LINE通訊方式，對乙○○延宕
    讓甲○○在群組傳送訊息等事表達不滿，乙○○則回應：「密碼
    我還是會設」等語（見原審卷第241頁）；足見被上訴人原
    應得藉由查看乙○○之手機，瞭解上訴人二人之聯絡情形，但
    經乙○○設定手機密碼後，其已無法藉此方式查悉乙○○以手機
    聯絡之訊息，故僅能催促乙○○儘快辦理。因之，被上訴人陳
    稱其於109年8月翻拍系爭LINE紀錄時，乙○○手機沒有設定密
    碼，直接就可以看，嗣於同年9月之後才設定密碼等語（見
    本院卷第129至130頁），要屬可信。上訴人辯稱：被上訴人
    係擅自解鎖云云，尚非可採。
　⑵參酌系爭LINE紀錄顯示乙○○與暱稱「曾經」之人之通話時間
    均為109年8月31日之前，而被上訴人與乙○○係自109年9月24
    日始開始分居（見兩造不爭執事項㈠），足認被上訴人取得
    系爭LINE紀錄之時點，應係其與乙○○仍處於共同生活狀態之
    時。本院審酌被上訴人與乙○○當時仍為共同生活之夫妻關係
    ，雙方隱私程度與一般已離婚或正分居中之夫妻所需之隱私
    程度不同，且被上訴人提出此部分之證據係為證明上訴人二
    人是否具有不正當男女交往關係，達到破壞其與乙○○婚姻關
    係程度之用，此待證事實涉及上訴人二人間之私密行為，被
    上訴人如欲取得直接客觀證據，有相當程度之困難，且被上
    訴人取得系爭LINE紀錄，亦非以限制他人精神或身體自由等
    侵害人格權或強暴、脅迫方式為之，已如前述，並未過度造
    成隱私權之損害，且係為使被上訴人達成維護其婚姻家庭關
    係與人倫秩序之重要法益之訴訟目的，是以兩相權衡下，被
    上訴人使用該證據方法，並無違反比例原則，不應排除其證
    據能力，應認系爭LINE紀錄得作為本案證據之用。上訴人辯
    稱：系爭LINE紀錄無證據能力云云，為不足採。
　⑶至於上訴人雖另聲請調取臺灣臺南地方檢察署110年度他字第
    1219號刑事案件偵查卷（待證事項：確認被上訴人有無私自
    解鎖乙○○之手機）；惟查，民事訴訟程序旨在決定當事人間
    私法上權利義務關係之存否及範圍，與刑事訴訟程序目的在
    行使國家追訴權與刑罰權有別，民事法院本不受刑事訴訟程
    序權責機關所為事實認定（檢察官之起訴書或不起訴處分書
    、刑事法院之判決書）之拘束。揆諸前開調查證據之結果，
    被上訴人並非藉由擅自解鎖之行為，而自乙○○之手機翻拍照
    片取得系爭LINE紀錄，已經本院認定如上，是此部分核無調
    取上開偵查卷之必要，附此敘明。
  ㈡關於兩造爭執事項㈡部分：
  ⒈按因故意或過失，不法侵害他人之權利者，負損害賠償責任
    ；故意以背於善良風俗之方法，加損害於他人者亦同；數人
    共同不法侵害他人之權利者，連帶負損害賠償責任，民法第
    184條第1項、第185條第1項前段分別定有明文。所謂配偶權
    ，係指配偶間因婚姻而成立以互負誠實義務為內容之權利，
    如行為人明知為他人配偶卻故與之交往，其互動方式依社會
    一般觀念，已足以動搖婚姻關係所重應協力保持共同生活圓
    滿安全幸福之忠實目的時，自得謂有以違背善良風俗之方法
    ，加損害於他人之故意，苟配偶確因此受非財產上之損害即
    精神上痛苦，自得依法請求賠償。又侵害配偶權之行為，不
    以通姦行為為限，倘夫妻任一方與他人間存有背離一般社交
    行為之不正常往來，且逾越社會一般通念所能容忍之範圍，
    已達破壞婚姻共同生活之圓滿安全及幸福之程度者，即足當
    之。至於司法院釋字第791號解釋雖宣告刑法第239條通姦罪
    及相姦罪等規定違憲，然揆其理由，僅係認為以刑罰手段維
    護婚姻制度及婚姻關係，與憲法第23條比例原則不符，並非
    認定上述價值不受法律之保障。因此，倘若配偶任一方與他
    人間存有逾越結交普通朋友等一般社交行為之不正常往來，
    且其侵害配偶所享有普通友誼以外情感交往之獨占權益程度
    ，已達破壞婚姻制度下共同生活之信賴基礎程度，當足以構
    成不法侵害配偶權之侵權行為。
　⒉被上訴人主張上訴人二人明知乙○○與被上訴人婚姻關係現仍
    存續中，卻為不正常男女交往等節，雖為上訴人所否認，並
    以前揭情詞置辯。惟查：
　⑴被上訴人主張上訴人二人自109年8月下旬起即每日密集通話
    及視訊，且於109年8月31日至同年9月3日更一起駕車出遊同
    住4天3夜，又於109年9月12日一同出遊，於被上訴人與乙○○
    分居期間，更於同年9月30日穿著情侶裝於臺南市新營區之
    賣場內一同用餐、購物，為不正常男女交往等情，已據其提
    出統一發票、銷售明細、乙○○手機通聯明細表、汽車旅館及
    飯店營業電話網路查詢資料、乙○○手機翻拍照片、被上訴人
    與乙○○間、被上訴人與LINE稱謂「曾經」之人間、上述三方
    間LINE對話紀錄、兩造及其家人於109年10月1日談話錄音譯
    文等為證（見原審卷一第33至251、509至527、535至553頁
    ）。觀諸被上訴人與乙○○間LINE對話紀錄，乙○○已經坦承與
    甲○○間有上開一同出遊共宿及約會用餐之事實，參以被上訴
    人與「曾經」間、被上訴人與乙○○、「曾經」三方間LINE群
    組對話紀錄、兩造及其家人於109年10月1日談話錄音譯文內
    容，均係在討論如何處理上訴人二人交往之問題，且LINE稱
    謂「曾經」之人即為乙○○交往之對象，據此可認，以「曾經
    」之稱謂設立LINE用戶名稱之人即為甲○○無誤。衡酌甲○○已
    以稱謂「曾經」向被上訴人坦承曾與乙○○有過夜、相約出去
    玩、打擾被上訴人婚姻之事實（見原審卷一第510至527頁）
    ，甚至乙○○於109年9月16日以LINE對話時更自承：7月底、8
    月初確定情侶身分，8月31日至9月3日出遊第一次上床，性
    行為3-4次等情（見原審卷第165、173、175、177、185頁）
    ，而乙○○所述雖無補強證據足以證實其說，尚難遽認上訴人
    二人有通姦、相姦行為，惟依照一般社會通念為觀察，其二
    人自109年8月下旬起每日密集通話及視訊，一起出遊同住、
    約會之行為，顯已逾越男女單純友情交往分際，而為不當交
    往行為，應可認定。
　⑵被上訴人又主張上訴人二人於109年12月19日至彩藝刺青店進
    行情侶刺青，互相將彼此之名字紋於身上，有不正常男女交
    往關係乙節，亦據其提出彩藝刺青之臉書翻拍照片為憑（見
    原審卷一第557至561頁）。參酌前開照片所示之男女為109
    年12月19日同日於同家店內刺青，該男子將「貞」刺青於左
    肩背部，該女子同日亦將「澄」字刺青於左肩背部，圖形成
    對，此多用於一般情侶間互表心意之姓名刺青圖樣，佐以上
    訴人二人姓名為：楊明「澄」、吳雅「貞」，亦與前開刺青
    之字樣相符，刺青之時間亦與被上訴人主張上訴人二人有不
    正常男女交往關係之時間相合，上訴人二人雖予以否認，惟
    經原審詢問前開照片所拍攝之刺青者是否為上訴人本人、上
    訴人二人是否曾前往該店刺青等情時，上訴人二人均稱拒絕
    回答等語（見原審卷二第73至74頁），倘前開照片內之刺青
    者為無關之第三人，上訴人逕予否認即可，應無拒絕回答之
    理。綜此可見，被上訴人主張上訴人二人互相將對方姓名紋
    身於自己身上，有不正常男女交往關係乙節，應屬可信。上
    訴人空言否認，為不足採。
　⑶被上訴人再主張上訴人二人現在同居於乙○○位於臺南市○○區○
    ○之租屋處乙節，並提出前開租屋處之錄影檔案及翻拍照片
    為憑（見原審卷二第41至45頁）。參諸原審當庭勘驗被上訴
    人提出之錄影檔案，勘驗結果如附件所示，上訴人二人亦當
    庭承認前開檔案編號28、34之男女為其本人（見原審卷二第
    67至73頁），準此可認，上訴人二人於109年11月7日至同年
    12月29日期間，一同進出乙○○之租屋處多達35次，且出入時
    多為晚間甚或半夜，其中於109年12月27日18點5分38秒，其
    二人更於步出房門後牽手離去。依上訴人二人於前述期間之
    互動相處情形，雖無法逕論其二人有同居之事實，但自其二
    人頻繁於夜間孤男寡女同處一室，且出現牽手之親密舉動，
    顯已逾越一般男女基於朋友關係之正常社交應有之分際，要
    可認定。上訴人辯稱其二人所為應屬正常社交行為云云，要
    難採信。
  ⒊綜上以觀，上訴人乙○○與被上訴人之婚姻關係既仍存續，自
    應互守誠實、互相協力保持共同生活之圓滿安全及幸福，上
    訴人甲○○明知上情，竟仍為上開不當交往行為，依社會通念
    ，顯已違反倫理規範，且已破壞他人婚姻之信賴及家庭之穩
    定，乃屬干擾或妨害他人夫妻維持婚姻共同生活圓滿、安全
    及幸福之權利，自屬故意以背於善良風俗之方法，不法共同
    侵害被上訴人基於配偶關係之身分法益，破壞被上訴人婚姻
    共同生活之圓滿、安全及幸福，且情節重大，堪以認定。
　㈢關於兩造爭執事項㈢部分：
　⒈按不法侵害他人之身體、健康、名譽、自由、信用、隱私、
    貞操，或不法侵害其他人格法益而情節重大者，被害人雖非
    財產上之損害，亦得請求賠償相當之金額；前二項規定，於
    不法侵害他人基於父、母、子、女或配偶關係之身分法益而
    情節重大者，準用之，民法第195條第1項前段、第3項定有
    明文。次按不法侵害他人之人格權，被害人受有非財產上損
    害，請求加害人賠償相當金額之慰撫金時，法院對於慰撫金
    之量定，應斟酌實際加害情形、所造成之影響、被害人所受
    精神上痛苦之程度、雙方之身分、地位、經濟狀況及其他各
    種情形，以核定相當之數額。而身分法益與人格法益同屬非
    財產法益，依同一理由，上開有關人格法益受侵害而酌定慰
    撫金之標準，自得為本件衡量因身分法益受侵害所生損害賠
    償金額之參考。
　⒉依上所述，上訴人二人自109年8月下旬起，有逾越一般男女
    社交分際之不當交往行為，侵害被上訴人基於配偶關係之身
    分法益，破壞被上訴人婚姻共同生活之圓滿、安全及幸福，
    且情節重大，導致被上訴人受有精神上之痛苦，應屬當然。
    則被上訴人依民法第184條第1項後段、第185條第1項前段、
    第195條第3項準用同條第1項前段之規定，請求上訴人二人
    連帶賠償被上訴人非財產上之損害，要屬有據。本院審酌被
    上訴人為高職畢業，現待業中，與上訴人乙○○育有一子，現
    與其子同住於娘家，名下無財產；上訴人乙○○為高職畢業，
    原任職軍方，每月收入約3萬元，現已辭職，名下有汽車1輛
    ；上訴人甲○○為高中畢業，為軍職，每月收入為38,000元，
    需扶養其子，名下有投資5筆，財產總額共計718,500元等情
    ，業據兩造自承在卷，並有稅務電子閘門財產所得調件明細
    表附卷可稽（見原審A卷），及斟酌上訴人二人共同侵害被
    上訴人配偶權之行為態樣、不當交往期間長短，被上訴人因
    上訴人二人之上開逾矩行為而導致婚姻破裂，現正進行離婚
    訴訟（見兩造不爭執事項㈡），家庭關係已難圓滿，亦使被
    上訴人對於婚姻原本應有之忠誠、信任關係產生極度之不安
    ，婚姻家庭破碎壓力所加諸之精神上痛苦程度甚鉅等一切情
    狀，認被上訴人請求上訴人連帶賠償精神慰撫金80萬元應為
    適當。
　⒊上訴人雖抗辯與本件原因事實相類似之法院實務見解核定之
    慰撫金金額，多數約20萬元至30萬元，本件被上訴人請求精
    神慰撫金80萬元應屬過高云云。惟查：衡酌「立法機關就婚
    姻關係之有效成立，訂定…一夫一妻等要件，旨在…維持倫理
    關係、社會秩序以及增進公共利益」、「一夫一妻婚姻制度
    係為維護配偶間之人格倫理關係，實現男女平等原則，及維
    持社會秩序，應受憲法保障。…婚姻不僅涉及當事人個人身
    分關係之變更，且與婚姻人倫秩序之維繫、家庭制度之健全
    、子女之正常成長等公共利益攸關」、「婚姻與家庭為社會
    形成與發展之基礎，受憲法制度性保障…。家庭制度植基於
    人格自由，具有繁衍、教育、經濟、文化等多重功能，乃提
    供個人於社會生活之必要支持，並為社會形成與發展之基礎
    。」（參見司法院釋字第552號、第647號、第696號、第712
    號解釋文及其理由書）之意旨，可知婚姻制度為社會健全穩
    定發展之基石，重視與維繫其核心價值，攸關個人人格發展
    及人倫秩序之維護，違反婚姻承諾之加害配偶及共同侵權行
    為人，所為破壞婚姻關係之和諧、圓滿、承諾、忠誠及家庭
    完整性之侵權行為，對於被害配偶所造成精神上之痛苦，應
    予嚴肅看待，始能適當撫慰其內心傷痛。本件上訴人二人之
    前揭行為，實已逾越一般男女基於朋友關係之正常社交應有
    之分際，甚且互相將對方之名字紋於身上，完全漠視被上訴
    人之感受與對婚姻家庭之圓滿期待，嚴重破壞婚姻人倫秩序
    ，使被上訴人精神上倍受痛苦折磨，情節甚為重大，上訴人
    辯稱被上訴人請求精神慰撫金80萬元為過高云云，難謂可採
    。
六、綜上所述，被上訴人依民法第184條第1項後段、第185條第1
    項前段、第195條第3項準用同條第1項之規定，請求上訴人
    二人連帶給付80萬元，及上訴人乙○○自起訴狀繕本送達翌日
    即109年11月14日起、上訴人甲○○自起訴狀繕本送達翌日即1
    09年11月28日起（見兩造不爭執事項㈣），均至清償日止，
    按週年利率百分之5計算之利息，為有理由，應予准許。從
    而原審為上訴人敗訴之判決，並無不合。上訴論旨指摘原判
    決不當，求予廢棄改判，為無理由，應駁回上訴。
七、本件事證已臻明確，兩造其餘之攻擊或防禦方法及所用之證
    據，經本院斟酌後，認為均不足以影響本判決之結果，爰不
    逐一論列，附此敘明。
八、據上論結，本件上訴為無理由，依民事訴訟法第449條第1項
    、第85條第2項，判決如主文。
中　　華　　民　　國　　110 　年　　12　　月　　29　　日
                  民事第五庭    審判長法  官  藍雅清
                     
                                      法  官  陳春長

                                      法  官  張季芬
上為正本係照原本作成。
不得上訴。
中　　華　　民　　國　　110 　年　　12　　月　　29　　日

                                      書記官  郭馥萱

附件：　　　　
一、勘驗畫面地點為某大樓房間外公共走廊及一樓停車場，畫面
    出現之男子（A男）為身形高瘦、平頭髮型，外型一致，應
    為同一人；畫面出現之女子（A女）身形中等、長髮及肩，
    略矮於A男，外型一致，應為同一人。
二、35個錄影檔案勘驗如下：　　
  ⒈109年11月7日17時14分15秒起共15秒
　　0分1秒時，A男（身著白色上衣、深色外套及深色短褲）自
    畫面右側之房門出門，2秒後A女（身著白色上衣、深色外套
    及深色短褲）跟隨於A男身後出門，兩人持續交談。
  ⒉109年11月15日21時49分4秒起共19秒
　　0分3秒時，A女（身著深色長袖長褲）先步行出現，0分4秒
    時，A男（身著深色長袖外套、深色短褲，左手提物，右肩
    背紅色背包）跟隨A女身後出現，0分8秒時，A女打開房門，
    兩人一同進入房間。
  ⒊109年11月16日0點22分14秒起共15秒
　　0分1秒時，A女（身著深色長袖長褲）先步行出房門，0分2
    秒時A男（身著深色長袖外套、深色短褲、白色鞋子），跟
    隨於A女身後步行出房門後，轉身關上房門，A女及A男先後
    離開。
  ⒋109年11月16日0點31分19秒起共13秒
　　0分1秒時，A男（身著深色長袖外套、深色短褲、白色鞋子
    ）步行出現，0分2秒時，A女（身著深色長袖長褲）隨後跟
    步行出現；0分4秒時，A男開啟房門後，兩人先後步入房間
    。
  ⒌109年11月16日19點5分35秒起共19秒
　　0分1秒時，A女（身著深色長袖、長褲，右肩背有一紅色背
    包）步行出現，0分2秒時，A男（身著深色長袖、長褲，手
    提白色袋狀物），跟隨於A女身後出現，0分7秒時，A女步行
    離開，0分12秒時，A男將房門上鎖後步行離去。
  ⒍109年11月22日18點50分28秒起共23秒
　　0分1秒時，A男（身著深色短袖上衣、短褲）步行出現，0分
    6秒時，A女（身著深色長袖上衣、深色短褲）步行出現，0
    分12秒時，A男將房門上鎖後兩人先後步行離去。
  ⒎109年11月22日19點1分24秒起共9秒
　　0分0秒時，A女（身著深色長袖上衣、深色短褲）步行出現
    ，A男（身著深色短袖上衣、短褲）隨後出現，0分7秒時，A
    女開門後，兩人步行進入房間。
  ⒏109年11月22日20點54分37秒起共17秒
　　0分0秒時，A男（身著深色長袖、短褲，手提白色袋狀物）
    ，步行出現，0分3秒時，A女（身著深色長袖、短褲）隨後
    出現，0分6秒時，A男鎖上房門，兩人先後步行離開。
  ⒐109年11月25日19點42分35秒起共11秒
　　0分0秒時，A男（身著棕色短袖上衣、深色短褲，手提白色
    袋狀物）步行出現，0分1秒時，A女（身著深色長袖長褲，
    肩背紅色背包）隨後出現，A男開門後，兩人先後進入房間
    。
  ⒑109年11月25日21點11分25秒起共18秒
　　0分0秒時，A男（身著白色短袖上衣、深色短褲）出現，0分
    2秒時，A女（身著黑色短袖上衣、黑色長褲）出現，A男鎖
    門後，兩人先後離去。
  ⒒109年11月25日23點44分53秒起共13秒
　　0分0秒時，A女（身著黑色短袖上衣、長褲）出現，A男（身
    著白色上衣、黑色短褲）隨後出現，A男開啟房門，兩人先
    後進入房間。
  ⒓109年11月26日1點16分9秒起共18秒
　　0分0秒時，A女（著黑色短袖上衣、長褲）出現，A男（身著
    白色上衣、黑色短褲）隨後出現，A男關上房門後，兩人先
    後離開。
  ⒔109年11月26日1點26分16秒起共20秒
　　0分0秒時，A男（身著白色上衣、黑色短褲，手提綠色手提
    籃）出現，A女（身著黑色短袖上衣、長褲）隨後出現，A男
    開啟房門後，兩人先後進入房間。
  ⒕109年11月26日3點12分48秒起共17秒
　　0分0秒時，A女（身著黑色短袖上衣、長褲）出現立於門口
    等候，0分19秒時，A男（身著黑色短袖上衣、長褲）隨後出
    現，兩人先後離開。
  ⒖109年11月26日22點29分41秒起共9秒
　　0分0秒，A女（身著黑色長袖上衣、長褲）及A男（身著黑色
    長袖上衣、長褲）先後出現，A女開啟房門後，兩人先後進
    入房間。
  ⒗109年11月27日17點3分28秒起共17秒
　　0分0秒時，A男（身著深色長袖、短褲）出門，A女（身著白
    色短袖上衣、深色短褲）隨後出門，A男鎖上房門後，兩人
    一同離去。
  ⒘109年11月29日23點40分46秒起共26秒
　　0分1秒，A女（身著深色大衣外套、長褲）出現，A男（身著
    黑色長袖上衣、長褲）隨後出現，開門後，兩人一同進入房
    間。
  ⒙109年11月30日3點2分58秒起共15秒
　　0分1秒時，A男（身著深色上衣、黑色短褲）及A女（身著深
    色上衣、長褲）一前一後出現，A男開門後，兩人先後進入
    房間。
  ⒚109年11月30日19點47分35秒起共25秒
　　0分1秒時，A女（身著深色長袖、短褲，肩背白色背包）步
    行出門，0分5秒，A男（身著深色上衣、短褲，肩背紅色背
    包）隨後步行出門，A男鎖門後，兩人先後離去。
  ⒛109年12月3日2點14分43秒共24秒
　　0分1秒時，A男（身著黑色上衣、長褲）及A女（身著黑色上
    衣、長褲）一前一後出門，A男鎖門後，兩人先後離去。
  109年12月3日2點22分48秒起共10秒
　　0分1秒時，A男（身著黑色上衣、長褲）及A女（身著黑色上
    衣、長褲）先後出現，A男開門後，兩人先後進入房間。
  109年12月19日20點32分59秒起共10秒
　　0分0秒時，A男（身著白色短袖上衣、深色長褲）及A女（身
    著黑色外套、長褲）一前一後出現，A男開門後，兩人先後
    進入房間。
  109年12月19日23點4分57秒起共22秒
　　0分1秒時，A女（身著黑色外套、長褲，肩背紅色被包）及A
    男（身著深色上衣、短褲，手提綠色手提籃），兩人一前一
    後步出房門，A女先離去，A男鎖門後離去。
  109年12月20日17點38分52秒起共10秒
　　0分0秒時，A女（身著白色上衣、深色外套、深色長褲，肩
    背紅色背包）及A男（身著黑色外套、長褲）一同出現，A男
    開門後，兩人先後進入房間。
  109年12月20日20點57分59秒起共15秒
　　0分0秒時，A女（身著黑色外套、長褲，肩背紅色被包）及
    ，A男（身著深色上衣、長褲）先後步行出門，A女先離去，
    A男鎖門後離去。
  109年12月21日23點8分54秒起共11秒
　　0分0秒時，A女（身著白色上衣、深色外套、深色長褲，肩
    背紅色背包）及A男（身著黑色外套、長褲）一同出現，A男
    開門後，兩人一同進入房間。
  109年12月27日18點5分38秒共21秒
　　0分0秒時，A男（身著黑色長上衣、深色短褲）先出房門，0
    分8秒A女（身著黑色長上衣、長褲）出房門後，A男鎖門後
    ，兩人前後牽手離去。
  109年12月27日18點7分49秒
　　畫面顯示為大樓一樓停車場，0分3秒，A男（身著黑色長上
    衣、深色短褲），A女（身著黑色長上衣、長褲），一前一
    後走出大門，兩人先後步行離開。
  109年12月27日18點13分14秒起共36秒
　　畫面顯示為大樓一樓停車場，0分0秒，A男（身著黑色長上
    衣、深色短褲）步行出現，停等於大門口，待A女（身著黑
    色長上衣、長褲）出現後，兩人一同進入大門。
  109年12月27日18點15分19秒起共8秒
　　出現畫面為一住處走廊，0分0秒時，A男（身著黑色長上衣
    、深色短褲）及A女（身著黑色長上衣、長褲）一前一後出
    現，A男開門後，兩人一同進入房間。
  109年12月27日19點56分38秒起共22秒
　　畫面顯示為大樓一樓停車場，0分0秒，A男（身著黑色長上
    衣、深色短褲），A女（著黑色長上衣、長褲）先後出現，
    一同進入大樓。
  109年12月27日19點58分21秒起共10秒
　　0分0秒時，A男（身著黑色長上衣、深色短褲）及A女（身著
    黑色長上衣、長褲），一前一後出現，A男開門後，兩人一
    同進入房間。
  109年12月27日21點4分24秒起共22秒
　　0分0秒時，A男（身著黑色長上衣、黑色長褲手提白色袋狀
    物）先出門，A女（身著黑色長上衣、長褲，肩背紅色背包
    ）隨後出現，兩人交談後一同離去。
  109年12月27日21點6分13秒起共18秒
　　畫面顯示為大樓一樓停車場，0分0秒，A男（身著黑色長上
    衣、黑色長褲手提白色袋狀物）及A女（身著黑色長上衣、
    長褲，肩背紅色背包）先後步出大門，兩人分別離去。
  109年12月29日12點20分6秒起共17秒
　　0分0秒時，A男（身著黑色長上衣、黑色長褲，肩背黑白色
    背包）先出現，A女（身著黑色長上衣、長褲，肩背紅色背
    包）隨後出現，A男鎖門後，兩人先後離去。